---
title: "word docx模板设计（文稿）"
author: "胡华平"
date: "`r Sys.Date()`"
output:
  bookdown::word_document2: 
    fig_caption:  true
    toc: no
    toc_depth: 1
    reference_docx: template-post.docx
  bookdown::html_document2:
    css: css/style.css
    highlight: tango
    number_sections: yes
    toc: yes
    fig_caption:  true
    toc_float: true
    mathjax: local
    self_contained: no
  html_document:
    theme: united
    highlight: tango
    number_sections: yes
    toc: yes
    fig_caption:  true
    toc_float: true
  bookdown::pdf_document2:
    latex_engine: xelatex
    fig_caption:  true
    includes:
      in_header: header.tex
      before_body: preamble.tex
    toc: yes
    toc_depth: 5
    number_sections: no
    keep_tex: true
always_allow_html: yes
documentclass: article
classoption: [(landscape,a4paper),(portrait,a4paper)]
fontsize: "12pt"
---

```{r global_options, echo=F,message=FALSE,warning=F}
knitr::opts_chunk$set(echo=FALSE, warning=FALSE, message=FALSE,
                      fig.align='center',fig.width=10, fig.height=7) # Places figures on their own pages
options(
  htmltools.dir.version = FALSE, 
  formatR.indent = 2, width = 55, 
  digits = 2,scipen=999,tinytex.verbose = TRUE,
  knitr.kable.NA = '',
  fig.width=12, fig.height=8)
library('bookdown')
library('knitr')
library('xlsx')
library("openxlsx")
#install.packages('tidyr')
#install.packages('plyr')
library('tidyr')
library('dplyr')
library('stringr')
library('tidyverse')
library('ggplot2')
library("scales")
#install.packages("gridExtra")
library("gridExtra")
#install.packages("magrittr")
library("magrittr")
#install.packages("ggthemes")
#install.packages("ggrepel")
require("ggthemes")
require("ggrepel")
require("lubridate")
require("here")
```

# 1.一级标题（段落）

第一段：[first paragraph]

第二段落：[正文文本]


下面是一段[source code]引用，以及[脚注文本]脚注^[This is a footnote. poem from 莎士比亚。]：

```
This is quoted text。

这是一段应用。——莎士比亚
```

还有行内公式[first paragraph或者正文文本]$E=MC^2$：


以及独立公式[first paragraph或者正文文本]：

$$\begin{align}
\hat{\sigma} = \frac{\sum{e_i^2}}{n-1}
\end{align}$$

## 2.二级标题（列表）


[first paragraph]以下是无序列表（两个层级）：

- [正文]中国统计年鉴

- [正文]数据网站：搜数网[人大权限](https://libproxy.ruc.edu.cn/ermsClient/eresourceInfo.do?rid=136)

- [正文]搜数标题：

    - [compact]2014-2018："中国2014年分地区一般公共预算支出统计(一)"
    - [compact]2013: "分地区公共财政支出"
    - [compact]2000-2002;2012: "分地区财政支出"
    - [compact]2003-2011: "各地区财政支出"

[first paragraph]以下是有序列表（两个个层级）：

    
1. [正文]可下载年限范围：2000-2019

2. [正文]文件格式：html-形式表格

    a. [compact]2013: "分地区公共财政支出"
    b. [compact]2000-2002;2012: "分地区财政支出"
    c. [compact]2003-2011: "各地区财政支出"

### 3.三级标题（示例表格）


示例表，请参看\@ref(tab:example-tab)。

[Table caption]表题：

[compact]单元格：


```{r example-tab}
#install.packages("datasets")
require("datasets")
iris %>%
  head() %>%
  kable(align = "c", caption = "example table")
```


#### 4.四级标题（示例图）

示例图请参看\@ref(fig:example-fig)。

[Image caption]图题：

[captioned figure]图片：

```{r example-fig, fig.cap= "example figure"}
iris %>%
  ggplot(aes(x = Sepal.Length	, y =Sepal.Width)) +
  geom_point() 
```




##### 5.五级标题（代码域）


[NormalTok]代码域：

```{r, eval=FALSE, echo=TRUE,fig.cap= "example figure"}
iris %>%
  ggplot(aes(x = Sepal.Length	, y =Sepal.Width)) +
  geom_point() 
```

