---
title: "教学工作"
author: "胡华平"
date: "`r Sys.Date()`"
output:
  bookdown::html_document2:
    css: css/style.css
    highlight: tango
    number_sections: yes
    toc: yes
    fig_caption:  true
    toc_float: true
    mathjax: local
    self_contained: no
  bookdown::word_document2: 
    fig_caption:  true
    toc: no
    toc_depth: 1
    reference_docx: test-ref.docx
  html_document:
    theme: united
    highlight: tango
    number_sections: yes
    toc: yes
    fig_caption:  true
    toc_float: true
  bookdown::pdf_document2:
    latex_engine: xelatex
    fig_caption:  true
    includes:
      in_header: header.tex
      before_body: preamble.tex
    toc: yes
    toc_depth: 5
    number_sections: no
    keep_tex: true
always_allow_html: yes
documentclass: article
classoption: [(landscape,a4paper),(portrait,a4paper)]
fontsize: "12pt"
---

```{r global_options, echo=F,message=FALSE,warning=F}
knitr::opts_chunk$set(echo=FALSE, warning=FALSE, message=FALSE,
                      fig.align='center',fig.width=10, fig.height=7) # Places figures on their own pages
options(
  htmltools.dir.version = FALSE, 
  formatR.indent = 2, width = 55, 
  digits = 2,scipen=999,tinytex.verbose = TRUE,
  knitr.kable.NA = '',
  fig.width=12, fig.height=8)
library('bookdown')
library('knitr')
library('xlsx')
library("openxlsx")
#install.packages('tidyr')
#install.packages('plyr')
library('tidyr')
library('dplyr')
library('stringr')
library('tidyverse')
library('ggplot2')
library("scales")
#install.packages("gridExtra")
library("gridExtra")
#install.packages("magrittr")
library("magrittr")
#install.packages("ggthemes")
#install.packages("ggrepel")
require("ggthemes")
require("ggrepel")
require("lubridate")
require("here")
```




## 3.3 全新提取方法

### 异常提示

0. html形式问题

- 2004年及以前 一张html 4个表格部分


1. 统计口径问题：

- 2002年及以前，[科技三项、科学事业费]、[支援农村、农业综合、农林水利气象]、教育事业费

- 2006年及以前：[科技三项、科学事业费]、[农业支出、林业支出、农林水利气象]、教育事业费

- 2007年及以后："教育","科学技术","农林水"


2. 标题行异常：

- 2018年 标题有两行

- 2014年及以后，标题开始不同，比如多出"支出"

- 2006年及以前，两行标题，用第一行

3. 数据单位问题：

- 2008年及之前，单位为"万元"。而2009年及以后，单位是"亿元"。


### 抓取原始数据

#### 抓取思路

- 按`年份`手动抓取。需要人工介入。

- 数据表对齐方式。html源码文件中(chrome - 检查- sources -) 可能存在"左对齐"和"右对齐"两种办法。

- 表格显示不整齐：现象、原因及解决办法。

    - 现象：无法对齐（chrome直接看html 表格）。基本对齐（chrome查看源代码，chrome - 检查- sources -）。尤其是碰到缺失值（且无特定缺失值标记符，如-），进一步加剧显示的混乱性。
    - 原因：html编码时，table/tbody/tr/td， 采用了&nbsp 空格符。其unic编码显示为`\u00A0`。
    - 办法：a.识别左对齐还是右对齐(check)，b.然后定位位置(str_locate_all),c.处理缺失值问题，并进行全列匹配(left_join)。

#### 异常提示


html形式问题：

- 2004年及以前 一张html 4个表格部分

标题行异常：

- 2004年及以前，2006年：双行标题

- 2005年，单行标题

- 2018年，共3个html页面，第一个页面双行标题，其他则为单行标题


排列缩进异常：

- 2006、2007、2009年:"地方合计"排序需要单独减少一个"\u00A0"


网页重大错误：

- 2008年，"工业商业金融等事务地震灾后重建支出" 两列数据没有分开。暂时未处理！



#### 抓取代码

```{r}
# load pkgs
library("xml2")
require("rvest")
require("stringr")
require("tidyverse")
require("tidyselect")
require("openxlsx")

#--------------------------
# this chunk should run only once
#--------------------------

# files html path
files_dir <- here::here("data", "public-budget","html")
files_html <- list.files(str_c(files_dir,"/"))
page_url <- str_c(files_dir, files_html, sep = "/")


# load the basic function
### some times you need change the code
source(here("Rfun","extract-from-html.R"))


# specify the year
year<- 2000

for (year in c(2000:2018)) {

  indx<- str_detect(page_url,paste0(year))
  page<- page_url[indx]
  i_len <- length(page)
  
  
  tbl_out <-NULL
  vars_index <- NULL
  #--------------------------
  #i<-1
  
  # loop htmls
  for (i in 1:i_len) {
    # obtain raw table
    path_tbl<-"/html/body/table[2]/tbody/tr[2]/td/table/tbody/tr/td[2]/table"
    
    # the html source file declares gb2312
    tbl_raw <- read_html(page[i],encoding = "utf-8") %>%
      html_nodes(xpath =  path_tbl) %>%
      html_table(., fill=T, trim=T) %>%
      .[[1]]  
     
    # detect the start and end row
    first_end <- which(str_detect(tbl_raw$X1,"地方合计|新疆"))
    n_part <- length(first_end)/2
    
    # j <-1
    # loop parts
    for (j in 1: n_part){
      # select which part 
      spc_part <- j
     
      if(spc_part > n_part){
        print(paste0("Error: specification of ",spc_part, "is larger than ", n_part))
      } else {
        range <- (first_end[(2*spc_part -1)]):first_end[2*spc_part] #  如有"全国"，则起始要减去1
      }
      
      # handle the extra rows
      pro_extra <- c("地方合计","内蒙古","黑龙江")
      
      if (year %in% c(2006,2007,2009)){
        pro_standard <- c("地方合计\u00A0","内蒙古\u00A0","黑龙江\u00A0")
      } else {
        pro_standard <- c("地方合计\u00A0\u00A0","内蒙古\u00A0","黑龙江\u00A0")
      }
      
      # get the tidy alignment tbl
      tbl_html <- tbl_raw %>%
        .[range,] %>%
        as_tibble() %>%
        mutate(value= str_trim(value, "both")) %>%
        mutate(value=paste0(value, "\u00A0")) %>%
        mutate(value= mgsub::mgsub(value, pro_extra, pro_standard)) %>%
        # be careful to the return value' class of function str_locate_all()
        mutate(location=str_locate_all(value, "(?<=\u00A0)(\\d.+?)(?=\u00A0)"),
               start=(map(location, function(x){x[,1]})),
               end=(map(location, function(x){x[,2]}))) %>%
        mutate(begin=map(start, function(x){x[[1]]}),
               tail=map(end, function(x){x[[1]]})) %>%
        mutate(begin=unlist(begin),
               tail=unlist(tail),
               mod_begin=unlist(getModes(begin)),
               mod_tail=unlist(getModes(tail)),
               diff_begin = mod_begin-begin,
               diff_tail = mod_tail-tail,
               check_begin = (begin==mod_begin),
               check_tail = (tail==mod_tail)) 
      
      # get the data.frame
      tbl_pair <- tbl_html %>%
        mutate(num =str_extract_all(value, "(?<=\u00A0)(\\d.+?)(?=\u00A0)")) %>% 
        mutate(pair=pmap(list(start, end, num), 
                         .f = function(x,y,z){value <- tibble(start=x, end=y, num=z)})) %>%
        mutate(pair=map(pair, 
                        function(dt){calc<- dt %>% mutate(n=end-start +1)})) %>%
        mutate(len=map(pair, function(dt){dim(dt)[1]})) 
      
      # get the standard mod
      tbl_mod <- tbl_pair %>%
        filter(len==max(unlist(.$len))) %>%
        .[1,] %>%
        select(pair) %>%
        unnest(pair) %>%
        mutate(cols=paste0("V",str_pad(1:nrow(.), width = 2,pad = "0", side = "left"))) %>%
        select(start,end, cols)
          
      
      # match the standard rows
      if (all(tbl_pair$check_begin)){
        tbl_match <- tbl_pair %>%
          select(value,pair)%>%
          mutate(pair=map(pair, function(dt){ 
            out<- tbl_mod %>% 
            select(-end) %>% left_join(., dt, by="start") %>%
            select(start, everything(.))}
            ))
      } else if (all(tbl_pair$check_tail)) {
        tbl_match <- tbl_pair %>%
          select(value,pair)%>%
          mutate(pair=map(pair, function(dt){ 
            out<- tbl_mod %>% 
            select(-start) %>% left_join(., dt, by="end") %>%
            select( end, everything(.))}
            ))
      }
      
      # prepare for detect provinces
      levels_province<-c('地方合计','北京','天津','河北','山西','内蒙古','辽宁','吉林','黑龙江','上海','江苏','浙江','安徽','福建','江西','山东','河南','湖北','湖南','广东','广西','海南','重庆','四川','贵州','云南','西藏','陕西','甘肃','青海','宁夏','新疆')
      pattern_pro <- paste0(levels_province,collapse = "|")
      
      # get the normal data table
      tbl_rows <- tbl_match %>% 
        add_column(row=1:nrow(.)) %>%
        mutate(province= str_extract(value, pattern_pro)) %>%
        select(-value) %>%
        unnest(pair) %>%
        select(row, province, num, cols) %>%
        spread(key=cols ,value = num)
      
      # get the header from raw html
      ### the pattern
      head_index <- which(unlist(str_detect(tbl_raw$X1, "地方合计")))-1
      
      ### be careful the extra case: one line header or two lines header ?
      if (year %in% c(2000:2004,2006) ) {
        head_index <- head_index[j] -1
      } else {
        head_index <- head_index[j]
      }
      
      ### get the chn names
      vars_index <-  tbl_raw %>%
        .[head_index,] %>%
        gsub("(\u00A0){1,20}", "&", .) %>%
        str_split(., pattern = "&") %>%
        unlist() %>%
        c("序号", .)
      
      ### handel the extra case
      if (year %in% c(2018) & i==1) {
        vars_index <- c("序号", "地区", "地方一般公共预算支出", vars_index[-1])
      } else {
        vars_index <- vars_index
      }
      
      ### trim the extra col (the first two cols),
      ### if more than one page in one year, or more than one part in one page.
      if (i>1 | spc_part > 1) {
        vars_index <- vars_index[c(-1,-2)]
        tbl_rows <- tbl_rows %>%
          select(all_of(names(.)[c(-1,-2)]))
      } else {
        vars_index <- vars_index
        tbl_rows <- tbl_rows
      }
      
      # rename header
      tbl_chn <- tbl_rows %>%
        rename_at(all_of(names(.)), ~all_of(vars_index))
      
      # cols bind
      tbl_out <- bind_cols(tbl_out, tbl_chn)
      
      # show process information
      print(paste0("the ",i,"th file for the year of ",year, ", part:", spc_part))  
    }
    
  }
  
  # add year and type convert
  tbl_year <- tbl_out %>%
    add_column(`年份`=year, .before = "序号")
  
  # files path
  csv_dir <- here::here("data-raw","nation-yearbook", "part07-finance", "public-budget","csv-new")
  csv_files <- str_c(csv_dir, 
                     paste0(year,".xlsx"), sep = "/")
  
  # write out the csv files
  #write.csv(tbl_year, csv_files, row.names = F)
  write.xlsx(tbl_year, csv_files)

}

```



### 导出提取数据

#### 抓取思路

提取的主要困难和解决思路：

- 主要困难：

    - 统计口径不一致。列变量名称不同。
    - 需要计算得到新变量。
    - 每年数据表，需要保持列排序的一致性。

- 解决思路：

    - 探测变量名`str_detect()`。需要手工设置探测规则（注意需要加总的子变量的命名技巧）。不要使用变量全名（因为每年的标题行会不一样，名称变异过多）。
    - 只选择需要的列`select()`。可以减少数据量。
    - 变形为long数据`gather()`。方便后面批量编码和加总计算。
    - 识别并替换变量名为统一英文名`mgsub()`。
    - 单独计算需要汇总计算的型变量`seperate()`/`group_by()`/`summarise()`
    - 合并计算汇总后的表格`bind_row()`
    - 变形为wide数据`spread()`，并排序列。

#### 异常提示

统计口径问题：

- 列变量全部调整为："年份", "序号", "省份","合计", "教育","科学技术","农林水"

- 2002年及以前，[科技三项、科学事业费]、[支援农村、农业综合、农林水利气象]、教育事业费

- 2006年及以前：[科技三项、科学事业费]、[农业支出、林业支出、农林水利气象]、教育事业费

    - 2003年： 科技三项、[农业、林业、农林水利气象]、教育事业费

- 2007年及以后："教育","科学技术","农林水"


#### 提取代码

```{r}

# files path
csv_dir <- here::here("data-raw","nation-yearbook", "part07-finance", "public-budget","csv-new")

# filter the xlsx files
list_files <- list.files(csv_dir) %>%
  .[which(str_detect(.,"xlsx"))]

url_files <- str_c(csv_dir, 
                   list_files, sep = "/")

year_choice <- as.numeric(str_extract(list_files, "(\\d{4})"))


#i <-6
for (i in 1:length(list_files)) {
  
  # read files
  tbl_file <- read.xlsx(url_files[i],colNames = T) 
  
  # specify the header   [科技三项、科学事业费]、
  if (year_choice[i] %in% c(2000:2002)){
   vars_detect <- c("教育事业费","科技三项","科学事业费","支援农村", "农业综合","农林水利气象")
   vars_eng <- c("edu", "tech_1","tech_2", "agri_1", "agri_2", "agri_3")
  } else if (year_choice[i] %in% c(2003:2006)){
   vars_detect <- c("教育事业费","科技三项","科学事业费","农业", "林业","农林水利气象")
   vars_eng <- c("edu", "tech_1","tech_2", "agri_1", "agri_2", "agri_3")
  } else {
   vars_detect <- c("教育", "科学技术", "农林水")
   vars_eng <- c("edu", "tech", "agri")
  }
   
   # eng variables
   eng_hold <- c("year", "index", "province","total")
   vars_all <- c("total","edu", "tech","agri")
   
   pattern_detect <- paste0("(", vars_detect,".*)")
  
   # gather the selected cols
   tbl_gather <- tbl_file %>%
     select(names(.)[1:4],starts_with(vars_detect)) %>%
     rename_at(names(.)[1:4], ~all_of(eng_hold)) %>%
     gather(key="variables", value="value", 
            all_of(names(.)[-c(1:3)]) ) %>%
     mutate(value=as.numeric(value)) %>%        # type convert
     mutate(variables=mgsub::mgsub(variables, pattern_detect, vars_eng, perl=T)) 
   
   # calulate the additions
   tbl_add <- tbl_gather %>%
     filter((str_detect(variables, "_"))) %>%
     separate(col = "variables", into = c("variables", "child"), sep="_") %>%
     group_by(year, index, province, variables) %>%
     summarise(value=sum(value), .groups="drop") 
   
   # row bind two tbls
   tbl_rbind <- tbl_gather %>%
     #filter(!(str_detect(variables, "add"))) %>%
     bind_rows(.,tbl_add)
   
   # check info
   check_na <- tbl_rbind %>%
     filter(is.na(value)) %>%
     summarise(n_na=n())
   
   # get the wide table, and sort columns
   tbl_wide <- tbl_rbind %>%
     spread(key="variables", value="value") %>%
     select(all_of(c(eng_hold, vars_all)), everything())
     
  # write out
   xlsx_path <- paste0("xlsx-01-extract/new-", year_choice[i],".xlsx")
   openxlsx::write.xlsx(tbl_wide, xlsx_path)
  
  # show process and check information 
  print(paste0("proces info: the ",i,"th file for the year of ",
               year_choice[i], ", files:", list_files[i]))   
  print(paste0("check info: vars including- ",
                paste0(unique(tbl_rbind$variables), collapse = "/"),
                ". na:", check_na$n_na))
}


```

### 导出加工数据


数据单位问题：

- 2008年及之前，单位为"万元"。而2009年及以后，单位是"亿元"。

单位全部调整为："亿元"



```{r}

# files path
csv_dir <- here::here("data-raw","nation-yearbook", "part07-finance", "public-budget","xlsx-01-extract")


list_files <- list.files(csv_dir) %>%
  .[which(str_detect(.,"new"))]

url_files <- str_c(csv_dir, 
                   list_files, sep = "/")

year_choice <- as.numeric(str_extract(list_files, "(\\d{4})"))

names_eng <- c("year", "index","province", "total", "edu", "tech", "agri")
vars_all <- c("total","edu", "tech","agri")


#i <-1

#length(list_files)

for (i in 1:length(list_files)) {
  
  dt_raw <- read.xlsx(url_files[i], colNames = T) %>%
    select(all_of(names_eng))

  if (year_choice[i]< 2009) {
    dt_sel <- dt_raw %>%
      mutate_at(all_of(vars_all), .funs = function(x){x/10000})
  } else {
    dt_sel <- dt_raw
  }
  
  
  xlsx_path <- paste0("xlsx-02-proc/new-", year_choice[i],".xlsx")
  openxlsx::write.xlsx(dt_sel, xlsx_path)
  
  # show process and check information 
  print(paste0("proces info: the ",i,"th file for the year of ",
               year_choice[i], ", files:", list_files[i]))   
  
}


```


### 导出分析数据

核查数据：

科技支出：发现存在数值不正常“跳跃”。

- 2006年及以前有两个构成，"科技三项"和"科学事业费"

  - 若不合并此两项：2007年"地方合计"858.4403；2006年"地方合计"360.8616；
  - 若合并此两项：2006年"地方合计"两项加总：`r (3608616+1674690)/10000`

```{r}
# files path
csv_dir <- here::here("data-raw","nation-yearbook", "part07-finance", "public-budget","xlsx-02-proc")


list_files <- list.files(csv_dir) %>%
  .[which(str_detect(.,"new"))]
url_files <- str_c(csv_dir, 
                   list_files, sep = "/")

year_choice <- as.numeric(str_extract(list_files, "(\\d{4})"))

dt_wide <- NULL
for (i in 1: length(list_files)){
  dt_proc <- read.xlsx(url_files[i])
  dt_wide <- bind_rows(dt_wide, dt_proc)
}

year_up<- max(year_choice)

out_path <- paste0("xlsx-03-analysis/wide-upto-", year_up, ".xlsx")

write.xlsx(dt_wide, out_path)

dt_wide <- dt_wide %>%
  arrange(province, year)
```
