---
title: "Rmarkdown入门"
author: "胡华平"
date: "`r Sys.Date()`"
output:
  bookdown::html_document2:
    css: css/style.css
    highlight: tango
    number_sections: yes
    toc: yes
    fig_caption:  true
    toc_float: true
    mathjax: local
    self_contained: no
  bookdown::word_document2: 
    fig_caption:  true
    toc: no
    toc_depth: 1
    reference_docx: test-ref.docx
  html_document:
    theme: united
    highlight: tango
    number_sections: yes
    toc: yes
    fig_caption:  true
    toc_float: true
  bookdown::pdf_document2:
    latex_engine: xelatex
    fig_caption:  true
    includes:
      in_header: header.tex
      before_body: preamble.tex
    toc: yes
    toc_depth: 5
    number_sections: no
    keep_tex: true
always_allow_html: yes
documentclass: article
classoption: [(landscape,a4paper),(portrait,a4paper)]
fontsize: "12pt"
---

```{r setup, include=FALSE}
knitr::opts_chunk$set(echo = T, message = F, warning = F)
require("knitr")
require("bookdown")
require("xlsx")
require("tidyverse")
require("DT")
require("kableExtra")
```

自学材料：

[R Markdown: The Definitive Guide](https://bookdown.org/yihui/rmarkdown/)（Yihui Xie, J. J. Allaire, Garrett Grolemund）

- 第2章[Chapter 2 Basics](https://bookdown.org/yihui/rmarkdown/basics.html)

- 第2章第1节[3.1 HTML document](https://bookdown.org/yihui/rmarkdown/html-document.html)


# markdown语言基础

1. 正常段落（paragraph）。行顶头开始写文字（不要空格），结束直接按回车`Enter`（不要留空格）。段落与段落之间留一行空白行。例如，如下代码和效果分别是：

```
这是第一段落。R markdown语言是一门新兴的写作语言，今天我们一起来学习。

这是第二段落。
```

这是第一段落。R markdown语言是一门新兴的写作语言，今天我们一起来学习。

这是第二段落。

2. 粗体（bold）、下标（subscript）和上标（upscript）。**粗体**以一对**双星符号**包括d 形式表达（`**字符**`）；**下标**以一对**波浪符号**包括的形式表达（`~字符~`）；**下标**以一对**尖帽符号**包括的形式表达（`^字符^`）。例如，如下代码和效果分别是：

```
谢益辉是一个毕业于**中国人民大学**的优秀华人。

下标水分子式H~2~O；上标平方米100m^2^。
```

谢益辉是一个毕业于**中国人民大学**的优秀华人。

下标水分子式H~2~O；上标平方米100m^2^。


3. 列表（list）：**无序列表**和**有序列表**。例如，如下代码和效果分别是：


```
无序列表形式1：

- 这是第一小点

- 这是第二小点

```

无序列表形式：

- 这是第一小点

- 这是第二小点


```
有序列表形式：

1. 这是第1小点

2. 这是第2小点。

    - 这是2.1
    
    - 这是2.2。

```

有序列表形式：

1. 这是第1小点

2. 这是第2小点。

    - 这是2.1
    
    - 这是2.2。

# 公式的编写技巧

1. **行内公式**（inline equation）。采用一对**美元符号**内写Latex的形式（`$LaTex$`），其代码和效果如下：

```
行内公式就是在一行正常文字内插入公式，比如线性回归模型$Y_t =\beta_1 + \beta_2X_t + u_t$。
```

行内公式就是在一行正常文字内插入公式，比如线性回归模型$Y_t =\beta_1 + \beta_2X_t + u_t$。

2. **独立公式**（LaTex equation）。采用一对**双美元符号**内写Latex公式的形式（`$LaTex equation$`），其代码和效果如下：

```
下面将展示一个独立公式的写法：

$$\begin{align}
Y_i &= \beta_1 +\beta_2X_i +u_i \\
u_i &\sim N(0, \sigma^2)
\end{align}$$
```

下面将展示一个独立公式的写法：

$$\begin{align}
Y_i &= \beta_1 +\beta_2X_i +u_i \\
u_i &\sim N(0, \sigma^2)
\end{align}$$

> 启示，公式编写，我们使用的是LaTex语言。所以你们要了解基本的Latex知识。还有你们需要希腊字母体系，以及统计和计量的基本知识。


# 利用R 进行数据分析和制图

简单的编码示例：

```{r}
x <- 1:100
y <- c("hhp", "lisi")
x
y
```

数据处理过程:

```{r read-data, echo=TRUE}
# prepare pkgs
#install.packages("tidyverse")
require("tidyverse")
#install.packages("xlsx")
require("xlsx")

# read .xlsx file
data_longley <- read.xlsx("data/Table-10-8-longley.xlsx", sheetIndex = 1) 

data_new <- data_longley %>%
  mutate(log.Y =log(Y), 
         real.GDP = X3/X2)

```

表格形式1（普通表）：

```{r}
require("knitr")
require("kableExtra")
data_new %>%
  kable(booktab=T,caption = "这是一张傻傻的数据表") %>%
  kable_styling(full_width = T)
```

表格形式2（交互表）：

```{r, fig.cap="这是一个比较有意思的交互表"}
require("DT")
data_new %>% 
  datatable(caption = "这是一个比较有意思的交互表",
    options = list(
    pageLength= 5,
    dom="tip"
  )) %>%
  formatRound(c(10:11), digits=2)
```


下面我们来制作一幅散点图：

```{r, fig.cap="这是一幅傻傻的散点图"}
require("ggplot2")
data_new %>% 
  as_tibble() %>%
  mutate(Year=as.factor(Year)) %>%
  ggplot(aes(Year, real.GDP)) +
  geom_point(color="blue", size=3) +
  labs(x="年份(Year)", y= "实际GDP(real.GDP)") 
```



