---
title: "教学工作"
author: "胡华平"
date: "`r Sys.Date()`"
output:
  bookdown::html_document2:
    highlight: tango
    number_sections: yes
    toc: yes
    fig_caption:  true
    toc_float: true
    mathjax: local
    self_contained: no
  bookdown::word_document2: 
    fig_caption:  true
    toc: no
    toc_depth: 1
    reference_docx: test-ref.docx
  html_document:
    theme: united
    highlight: tango
    number_sections: yes
    toc: yes
    fig_caption:  true
    toc_float: true
  bookdown::pdf_document2:
    latex_engine: xelatex
    fig_caption:  true
    includes:
      in_header: header.tex
      before_body: preamble.tex
    toc: yes
    toc_depth: 5
    number_sections: no
    keep_tex: true
always_allow_html: yes
documentclass: article
classoption: [(landscape,a4paper),(portrait,a4paper)]
fontsize: "12pt"
---

```{r setup, include=FALSE}
knitr::opts_chunk$set(echo = F, message = F, warning = F)
require("xlsx")
require("tidyverse")
require("DT")
require("kableExtra")
```

# 简介

胡华平，男，出生于1982年，祖籍湖南桂阳县。2011年获得农林经济管理博士，同年入职于西北农林科技大学经济管理学院（2011年7月---至今）。担任经济管理学院数量经济教研室主任（2014年---至今），经济管理学院实验教学中心经济学系中心主任（2017年---至今）。求学多年，学艺不精；工作数载，成绩寥寥。爱打羽毛球，讲课嗓门大。

- 主持**教改项目**：胡华平，基于大数据挖掘与分析的在线教育效果评估模型研究，编号16MY09，陕西高等教育MOOC中心，主持人，2万，2016-2018年，已结题。

- 获**荣誉称号**：2015年度西北农林科技大学“学生最喜爱的老师”。

# 教学情况

```{r}
# load data
course.levels <- c("统计学原理", "计量经济学", "服务企业营销","技术经济学")
data_teach <- read.xlsx("data/teaching-hu.xlsx",
                        sheetName = "teach",
                        encoding = "UTF-8",
                        startRow =2) %>%
  as_tibble() %>%
  mutate(year= as.integer(year)) %>%
  mutate(course=fct_relevel(course,course.levels))

# all majors each year
data_major <- data_teach %>%
  select(year, major ) %>%
  group_by(year) %>%
  unique() %>%
  mutate(major.year = str_c(major, sep="", collapse="；")) %>%
  select(-major) %>%
  unique()

# summarise by year
smry.year <- data_teach %>%
  group_by(year) %>% 
  summarize(hours.tot=sum(hours),
            students.tot =sum(students)) %>%
  ungroup() %>%
  left_join(., data_major,by="year")
```

本人从事本科教学工作`r max(smry.year$year)-min(smry.year$year)+1`年，教授本科生课程有`r str_c(levels(data_teach$course),collapse="、") `。截至2021年春季，**累计**授课`r sum(smry.year$hours.tot)`学时，**年均**授课`r formatC(mean(smry.year$hours.tot),digits=0, format="f")`学时；**累计**授课学生`r sum(smry.year$students.tot)`人次，**年均**授课学生`r formatC(mean(smry.year$students.tot),digits=0, format="f")`人次。

```{r teach-smry, fig.cap="历年任课情况（截至2019年春）"}
# show summary table
old.names <- names(smry.year)
new.names <- c("年份", "总学时数", "学生人次","学生专业")
smry.year %>%
  arrange(desc(year))  %>%
  rename_at(vars(old.names), ~new.names) %>%
  datatable(rownames = FALSE,
            options = list(
              #pageLength =5,
              dom="t",
              columnDefs = list(
                list(className ='dt-center',
                     targets = '_all')
                )
            ))
```


# 学生指导情况


```{r}
# load data
data_tutor <- read.xlsx("data/teaching-hu.xlsx",
                        sheetName = "tutor",
                        encoding = "UTF-8",
                        startRow =2) %>%
  as_tibble() %>%
  select(year, grade, name,major, title,class) 

# summarise by class
smry.class <- data_tutor %>%
  group_by(year,class) %>%
  summarize(n = n() ) %>%
  ungroup()

```

截至2021年春季，本人共指导大学生科创项目项`r sum(smry.class$n)`项；其中**国家级项目**`r sum(smry.class$n[which(smry.class$class=="国家重点")])`项。


```{r, fig.cap="历年指导大学生科创项目情况（截至2021年春）"}
# show table
old.names <- names(data_tutor)
new.names <- c("年份", "学生年级", "学生姓名","学生专业","项目名称","项目级别")
data_tutor %>%
  arrange(desc(year,grade))  %>%
  rename_at(vars(old.names), ~new.names) %>%
  datatable(rownames = FALSE,
            options = list(
              pageLength =16,
              dom="tip",
              columnDefs = list(
                list(className ='dt-center',
                     targets = '_all')
                )
            ))

```


